臺灣高等法院高雄分院刑事判決　　　　 96年度上易字第477號
上　訴　人　臺灣高雄地方法院檢察署檢察官
上　訴　人
即　被　告　甲○○
選任辯護人　黃進祥律師
　　　　　　江順雄律師
　　　　　　黃建雄律師
上列上訴人因被告竊盜案件，不服臺灣高雄地方法院95年度易字
第2461號中華民國96年3 月22日第一審判決（起訴案號：臺灣高
雄地方法院檢察署95年度偵字第2227號），提起上訴，本院判決
如下：
    主  文
原判決關於攜帶兇器竊盜、攜帶兇器夜間侵入住宅竊盜未遂部分
均撤銷。
甲○○攜帶兇器竊盜，累犯，處有期徒刑拾月。又攜帶兇器於夜
間侵入住宅竊盜未遂，累犯，處有期徒刑壹年，應執行有期徒刑
壹年捌月。
    事  實
一、甲○○於民國90年間，因竊盜案件，經台灣台南地方法院以
    90年度易字第878 號、90年度易字第1801號判決分別判處有
    期徒刑2 年、7 月，上訴後經台灣高等法院台南分院，分以
    90年上易字第1684號、90年上易字第1870號駁回上訴確定，
    復於91年間，因違反槍砲彈藥刀械管制條例案件，經台灣台
    南地方法院以91年度訴字第1064號判處有期徒刑1 年2 月確
    定，上開3 罪經定應執行為有期徒刑3 年7 月，入監執行，
    於93年7 月22日假釋出監，於94年7 月22日假釋期滿執行完
    畢。詎其猶不知悔改，復意圖為自己不法之所有，於：(一)95
    年8 月23日18時許，在高雄縣岡山鎮○○○路壽天國小對面
    巷子裡，見由徐心妤使用，車牌號碼HS7-932 號重機車，於
    95年8 月17日某時，在高雄縣路竹鄉○○村○○路160 號前
    遭人竊取，嗣停放該處，機車鑰匙孔處上插有他人棄置客觀
    上足對人身體產生危險可為兇器之扳手1 支，竟為代步所需
    ，以該扳手發動機車後，騎乘離去而竊取得手。(二)於95年8
    月23日晚上7 時30分許，攜帶上開可供兇器使用之扳手1 支
    ，騎乘前開機車，至高雄縣岡山鎮○○街56巷9 弄2 號陳添
    益住處，以自備鑰匙插入該處大門鑰匙孔，強行轉開門鎖，
    開啟大門，於夜間侵入他人住處後，四處尋覓財物正欲行竊
    之際，適屋主陳添益及其妻陳許淑禎返回住處，甲○○見狀
    暫躲於該處2 樓樓梯口，趁陳添益坐於一樓客廳看電視之際
    ，迅速自2 樓樓梯衝出大門離去，陳添益見狀與陳許淑禎在
    後追趕，合力將之逮捕後報警處理，致其此部分竊盜未能得
    逞，後員警到場並於甲○○身上扣得其所攜之扳手1 支，至
    其用以開啟門鎖之鑰匙，則於逃離現場過程中，不知遺落於
    何處。
二、案經高雄縣政府警察局岡山分局報請臺灣高雄地方法院檢察
    署檢察官偵查起訴。
     理  由
甲、程序部分
    證人即被害人徐心妤、陳許淑禎於警詢之陳述，雖屬傳聞證
    據，惟被告於本院審理時同意作為本案證據使用，並捨棄詰
    問權，本院審酌其等上開陳述作成時，並無不法取供之情形
    ，認為適當。依刑事訴訟法第159 條之5第1項規定，自有證
    據能力，均得為證據。
乙、實體部分：
一、上開事實，業據上訴人即被告甲○○於原審及本院審理時供
    承不諱，核與證人徐心妤、陳許淑禎於警詢及證人陳添益於
    原審證述之情節相符，並有卷附之贓物認領保管單1 紙、現
    場查獲相片9張，扣案之扳手1支可資佐證，足見被告之自白
    與事實相符，自得採為認定被告犯罪之證據。綜上所述，本
    件事證明確，被告之犯行，堪以認定。
二、按刑法第321 條第1 項第3 款之攜帶兇器竊盜罪，係以行為
    人攜帶兇器竊盜為其加重條件，此所謂兇器，其種類並無限
    制，凡客觀上足對人之生命、身體、安全構成威脅，具有危
    險性之兇器均屬之，且祇須行竊時攜帶此種具有危險性之兇
    器為已足，並不以攜帶之初有行兇之意圖為必要（最高法院
    79年臺上字第5253號判例可資參照）。本案被告為前開犯行
    所攜扳手，係金屬製品，且前端尖銳等情，有該扳手相片在
    卷足佐，另參以被告既可持該扳手發動機車電門，足認若非
    質地堅硬之物，應無法輕易為之，若持該扳手用以攻擊人體
    ，顯足以造成傷害，該扳手客觀上可對人之生命、身體構成
    威脅，具有危險性，應屬刑法第321 條第1 項第3 款所定之
    兇器無訛。另按稱夜間者，為日出前，日沒後。經查，95年
    8 月23日在高雄地區之日沒時間為下午6 時24分，有中華民
    國95年日出日沒時刻表1 份在卷可憑，是被告於95年8 月23
    日日沒後之下午7 時30分許，侵入被害人陳添益住宅行竊，
    自屬於夜間侵入住宅竊盜。
三、核被告持扳手竊取被害人徐心妤之機車，所為係犯刑法第32
    1 條第1 項第3 款之攜帶兇器竊盜罪。又其於夜間攜帶兇器
    侵入被害人陳添益住處後，四處物色財物，著手於竊盜之際
    ，因見被害人陳添益返回住處，迅速逃離現場致未竊盜得逞
    ，所為係犯刑法第321 條第2 項、第1 項第1 款、第3 款之
    攜帶兇器於夜間侵入住宅竊盜未遂罪。被告已著手於犯罪行
    為之實行而不遂，為未遂犯，爰依刑法第25條第2 項規定減
    輕其刑。公訴人就此部分事實，疏未論及被告攜帶可供為兇
    器使用之扳手侵入被害人陳添益住處行竊，已有未洽。另公
    訴人認被告使用自備鑰匙開啟被害人陳添益住處門鎖時，已
    使該處大門鑰匙孔遭受毀損，所為涉犯刑法第321 條第1 項
    第2 款之加重條件一節，因被害人陳添益住處門鎖現仍可繼
    續使用一節，據其到庭證述明確（見原審卷第40頁），顯見
    被告以鑰匙強行開啟門鎖，未使該門鎖達毀損不堪使用之程
    度，自與加重竊盜罪毀損門扇之要件不符，公訴人此部分所
    認亦有誤會。被告所犯上開2 罪，犯意各別，行為互殊，應
    予分論併罰。被告前於90年間，因竊盜案件，經台灣台南地
    方法院以90年度易字第878 號、90年度易字第1801號判決分
    別判處有期徒刑2 年、7 月，上訴後經台灣高等法院台南分
    院，分以90年上易字第1684號、90年上易字第1870號駁回上
    訴確定，復於91年間，因違反槍砲彈藥刀械管制條例案件，
    經臺灣台南地方法院以91年度訴字第1064號判處有期徒刑1
    年2 月確定，上開3 罪經定應執行為有期徒刑3 年7 月，入
    監執行，於93年7 月22日假釋出監，迄94年7 月22日假釋期
    滿執行完畢等情，有臺灣高等法院被告前案紀錄表、臺灣高
    雄地方法院檢察署刑案資料查註紀錄表各1 紙在卷可稽，其
    於上開徒刑執行完畢後5 年內，再故意犯本件最重本刑為有
    期徒刑以上之罪，為累犯，應依刑法第47條第1 項之規定加
    重其刑，並就被告遭判處竊盜未遂犯行部分，依法先加後減
    之。
四、原審予以被告此部分論科，固非無見，惟查(一)被告係於95年
    8月23日下午6時許，在高雄縣岡山鎮○○○路壽天國小對面
    巷子裡，見徐心妤失竊之上述機車經人停放於該處，乃予竊
    取乘騎離去等情，已經被告於警詢時供述明確。而原判決事
    實欄認被告係於95年8 月17日某時，在高雄縣路竹鄉○○村
    ○○路160 號前，竊得徐心妤所有之上述機車，即有認定事
    實違誤之失，自有未合。(二)扣案之扳手1 支係被告竊取上述
    HS 7-932號重機車時，原本插於機車鑰匙孔處上，並非被告
    所有之物，已經被告供明在卷，而原判決認扣案之扳手1支
    係被告所有，且為供犯罪所用之物，予以宣告沒收，亦有未
    合。被告上訴意旨，指摘原審此部分判決量刑過重不當，固
    無足取，公訴人上訴意旨，指摘原審此部分判決量刑過輕不
    當，亦無理由，然原審此部分判決既有上述可議，自應由本
    院將其撤銷改判。審酌被告犯後坦承犯行，態度尚佳，所竊
    機車已還返被害人，實害減輕等一切情狀，分別量處如主文
    第2 項所示之刑，並定其應執行刑有期徒刑1 年8 月，以資
    懲儆。
據上論斷，應依刑事訴訟法第369 條第1 項、第364 條、第299
條第1 項前段、刑法第321 條第1 項第1 款、第3 款、第2 項、
第25條第2項、第47條第1項、第51條第5款，判決如主文。
本案經檢察官陳宗吟到庭執行職務。
中　　華　　民　　國　　96　　年　　6 　　月　　21　　日
                  刑事第三庭    審判長法  官   周賢銳
                                      法  官   黃仁松
                                      法  官   謝宏宗
以上正本證明與原本無異。
本判決不得上訴。
中　　華　　民　　國　　96　　年　　6 　　月　　23　　日
　　　　　　　　　　　　　　　　　　　書記官   熊惠津
附錄本判決論罪科刑法條：
中華民國刑法第321條第1項、第1款、第3款、第2項
（加重竊盜罪）
犯竊盜罪而有左列情形之一者，處 6 月以上、 5 年以下有期徒
刑：
一、於夜間侵入住宅或有人居住之建築物、船艦或隱匿其內而犯
    之者。
三、攜帶兇器而犯之者。
前項之未遂犯罰之。
                                                QFW
